臺灣高雄地方法院刑事判決
111年度審交訴字第57號
公  訴  人  臺灣高雄地方檢察署檢察官
被      告  朱建豪


上列被告因公共危險案件，經檢察官提起公訴（111年度偵字第1
021號），被告於準備程序中為有罪之陳述，經告知簡式審判程
序之旨，並聽取當事人意見後，由本院合議庭裁定由受命法官獨
任進行簡式審判程序，茲判決如下：
    主  文
朱建豪犯肇事致人傷害逃逸罪，處有期徒刑陸月，如易科罰金，
以新台幣壹仟元折算壹日。
    事  實
一、朱建豪於民國110年11月7日1時許，無照駕駛車牌號碼000-000
    0號（起訴書記載AGB-985「9」號，已更正）自小客車，沿
    高雄市大寮區188市道快車道外側由東往西方向行駛，行經1
    88市道與開封街口時，疏未注意追撞同向在前由顏世昇所駕
    駛之車牌號碼000-0000號營業小客車，致顏世昇受有頸部、
    背部挫傷、肌肉拉傷等傷害（過失傷害部分業經撤回告訴，
    由檢察官為不起訴處分）。詎朱建豪於肇事後，可預見顏世
    昇可能受有傷勢，竟未報警處理，亦未停留現場配合調查並對
    傷者進行即時救護，旋即基於肇事逃逸之犯意，逕行駕車離開
    現場，嗣經顏世昇報警處理，經警調閱監視器畫面後，循線
    查獲上情。
二、案經顏世昇訴請高雄市政府警察局林園分局報告臺灣高雄地
    方檢察署檢察官偵查起訴。
    理  由
壹、證據能力：
    本件被告朱建豪所犯係死刑、無期徒刑、最輕本刑為3年以
    上有期徒刑以外之罪，其於準備程序中就被訴事實為有罪之
    陳述，經法官告知簡式審判程序之旨，並聽取公訴人及被告
    之意見後，本院依刑事訴訟法第273條之1第1項之規定，裁
    定進行簡式審判程序。又本件係依前條規定行簡式審判程序
    ，其證據調查依同法第273條之2所定原不受審判外陳述排除
    之限制；且檢察官及被告均對於卷內各項證據亦不爭執證據
    能力，復無事證顯示有何違法取得或類此瑕疵之情，故卷內
    所列各項證據，自均有證據能力，合先敘明。
貳、認定犯罪事實之理由：
    上揭犯罪事實，業據被告於本院審理時坦承不諱（見本院卷
    第27、43、47頁），核與證人即告訴人顏世昇於警詢中證述
    之情節相符（見警卷第9 至11頁），並有道路交通事故談話
    紀錄表、道路交通事故現場圖、道路交通事故調查報告表㈠
    、㈡-1、高雄市政府警察局舉發違反道路交通管理事件通知
    單、監視器擷取畫面、照片及國軍高雄總醫院左營分院附設
    民眾診療服務處診斷證明書等件在卷可稽（見警卷第13、15
    、17、19至22、29至33、35至38、53頁），足認被告任意
    性自白核與事實相符，堪以採信。本件事證明確，被告犯行
    洵堪認定，應依法論科。
參、論罪科刑：
一、核被告所為，係犯刑法第185 條之4 第1 項前段之肇事致人
    傷害逃逸罪。爰審酌被告駕車與被害人發生碰撞後，應可預
    見被害人受有傷勢，卻未能協助被害人送醫救治，更未得被
    害人之同意即離去，所為誠屬不該，惟念其犯後終能坦承犯
    行，所幸被害人傷勢非重，且被告行為後業已與被害人達成
    和解，獲得被害人之諒宥，有撤回告訴狀在卷可憑（見偵卷
    第35頁），足認被告犯後已有悔意，態度尚可，暨兼衡其犯
    罪動機、手段、自陳之智識程度及家庭生活經濟狀況（涉及
    被告隱私，不予揭露，見本院審交訴卷第47頁）等一切情狀
    ，量處如主文所示之刑，並諭知易科罰金之折算標準。
據上論斷，應依刑事訴訟法第273條之1第1項、第284條之1、第
299條第1項前段，判決如主文。
本案經檢察官王清海提起公訴，檢察官呂乾坤到庭執行職務。
中　　華　　民　　國　　111 　年　　5 　　月　　31　　日
                  刑事第五庭    法　官  施君蓉
以上正本證明與原本無異。
如不服本判決應於收受送達後20日內向本院提出上訴書狀，並應
敘述具體理由；如未敘述上訴理由者，應於上訴期間屆滿後20日
內向本院補提理由書（均須按他造當事人之人數附繕本）「切勿
逕送上級法院」。
因疫情而遲誤不變期間，得向法院聲請回復原狀。
中　　華　　民　　國　　111 　年　　5 　　月　　31　　日
                                書記官  陳建志
【附錄本判決論罪科刑法條】：
刑法第185條之4
駕駛動力交通工具發生交通事故，致人傷害而逃逸者，處6 月以
上5 年以下有期徒刑；致人於死或重傷而逃逸者，處1 年以上7
年以下有期徒刑。
犯前項之罪，駕駛人於發生交通事故致人死傷係無過失者，減輕
或免除其刑。